臺灣臺中地方法院刑事判決　　　　　　　94年度訴字第1641號
公　訴　人　臺灣臺中地方法院檢察署檢察官
被　　　告　甲○○
上列被告因毒品危害防制條例案件，經臺灣臺中地方法院檢察署
檢察官提起公訴（九十四年度毒偵字第二一○二號）及臺灣苗粟
地方法院檢察署檢察官移送併辦（九十四年度毒偵字第三九六號
），本院判決如下：
    主    文
甲○○連續施用第一級毒品，累犯，處有期徒刑玖月。扣案之注
射針筒壹支，沒收。
    犯 罪 事 實
一、甲○○曾於民國八十九年間因懲治盜匪條例案件，經臺灣高
    等法院臺中分院判決處有期徒刑二年六月確定，於九十一年
    六月十五日執行完畢，復於九十二年間因施用毒品案件，經
    本院裁定令入勒戒處所觀察、勒戒後，認無繼續施用傾向，
    於九十二年七月二十五日觀察、勒戒執行完畢釋放。詎甲○
    ○於觀察、勒戒執行完畢五年內，復基於施用第一級毒品海
    洛因之概括犯意，自九十三年十月二十二日某時許起至九十
    四年三月十二日十二時四十分許前九十六小時內止，分別在
    臺中縣大雅鄉○○村○○○路七號住處、苗栗縣苑裡鎮龍德
    家商附近及其餘不詳地點，以將海洛因摻水稀釋後置於注射
    針筒內再施打於靜脈血管等方式，連續施用第一級毒品海洛
    因多次，平均每天二次。嗣經警先於九十四年三月二日十二
    時許，在臺中縣大雅鄉○○村○○○路七號住處查獲，並扣
    得甲○○所有供其施用第一級毒品海洛因所用之注射針筒一
    支，復於同年月十二日十二時四十分許，在前開臺中縣大雅
    鄉○○村○○○路七號住處再為警查獲。
二、案經臺中縣警察局豐原分局報請臺灣臺中地方法院檢察署檢
    察官偵查起訴及臺中縣警察局和平分局報請臺灣苗栗地方法
    院檢察署檢察官偵查後移送併辦。
    理    由
一、訊據被告甲○○矢口否認有施用第一級毒品海洛因之事實，
    辯稱：其送驗之尿液在運送過程中有可能翻倒遭汙染，警詢
    時係遭警察刑求始供陳有施用第一級毒品海洛因云云。惟查
    ：右揭事實，業據被告於檢察官偵查中（臺灣苗栗地方法院
    檢察署九十四年度毒偵字第三九六號）供承明確，並有注射
    針筒一支扣案可資佐證，且被告為警查獲所採集之尿液經送
    檢驗結果，均呈嗎啡（海洛因之代謝物）陽性反應，此有詮
    昕科技股份有限公司濫用藥物尿液檢驗報告二份附於偵查卷
    可按。又被告自承所送檢驗之尿液為其親自排放且在其面前
    封存，足見送驗尿液檢體確係為被告所排放而非他人之尿液
    檢體無誤；至被告辯稱該檢體封瓶於運送途中傾倒遭他人檢
    體流出污損云云，惟查，如被告檢體封瓶會因他人流出之尿
    液檢體而有受污染之情形，顯見被告之檢體封瓶有破損或縫
    隙，則被告瓶內尿液檢體於傾倒時應即告流失，斷無可能留
    存任何遭污染之檢體以供進行檢驗，是被告於審判中翻異其
    詞，顯係卸責之詞，殊無可採，事證明確，其犯行洵堪認定
    。
二、核被告甲○○所為，係犯毒品危害防制條例第十條第一項之
    施用第一級毒品罪。被告為供施用而持有毒品，其持有之低
    度行為，已為施用之高度行為所吸收，不另論罪。被告先後
    多次施用海洛因犯行，時間緊接，犯罪構成要件相同，顯係
    基於概括犯意為之，應依刑法第五十六條連續犯之規定論以
    一罪，並加重其刑。公訴意旨雖未敘及被告自九十三年十月
    二十二日起至九十四年三月十二日前仍連續施用第一級毒品
    海洛因之事實，然該部分事實與公訴人起訴之犯罪事實既具
    有連續犯之裁判上一罪關係，應為起訴效力所及，本院自應
    併予審理，附此敘明。被告前因犯懲治盜匪條例案件，經臺
    灣高等法院臺中分院判決處有期徒刑二年六月確定，於九十
    一年六月十六日執行完畢，此有臺灣高等法院被告全國前案
    紀錄表及臺灣臺中地方法院檢察署刑案資料查註紀錄表各一
    份在卷可憑，其於受有期徒刑執行完畢後五年以內，且係前
    所犯少年刑事案件刑之執行完畢後三年內，再犯本件有期徒
    刑以上之罪，為累犯，應依刑法第四十七條之規定加重其刑
    ，並遞加重之。爰審酌被告前因施用毒品犯行曾經觀察、勒
    戒，竟又再施用毒品不輟，無視於毒品對於自身健康之戕害
    及國家對於杜絕毒品犯罪之禁令，惡性非輕，且犯後仍飾詞
    狡卸，再本於施用毒品犯罪之人，亦為「病人」之考量等一
    切情狀，量處如主文所示之刑。扣案之注射針筒一支，為被
    告所有供其施用第一級毒品海洛因所用之物，業據被告於偵
    查中供明在卷，爰依刑法第三十八條第一項第二款規定宣告
    沒收之。
據上論斷，應依刑事訴訟法第二百九十九條第一項前段，毒品危
害防制條例第十條第一項，刑法第十一條前段、第五十六條、第
四十七條、三十八條第一項第二款，判決如主文。
中　　華　　民　　國　　94　　年　　7 　　月　　28　　日
                  刑事第六庭審判長法  官  簡源希
                                  法  官  鄧敏雄
                                  法  官  戴博誠
上正本證明與原本無異。
如不服本判決，應於送達後十日內向本院提出上訴狀（須附繕本
），上訴於臺灣高等法院臺中分院。
中　　華　　民　　國　　94　　年　　7　　月　　 28　　日
                                  書記官  鄭淑英
【附錄本案論罪科刑法條】
毒品危害防制條例第十條第一項：
施用第一級毒品者，處六月以上五年以下有期徒刑。
